最  高  行  政  法  院  裁  定
111年度聲再字第549號
聲  請  人  李國精                                      
上列聲請人因與相對人銓敘部間任用事件，對於中華民國110年9
月30日本院110年度聲再字第179號裁定，聲請再審及退還裁判費
，本院裁定如下：
　　主  文
再審之聲請及退還裁判費之聲請均駁回。
再審及聲請訴訟費用均由聲請人負擔。
　　理  由
一、按對於確定裁定聲請再審，應依行政訴訟法第283條準用同
    法第277條第1項第4款之規定表明再審理由，此為必須具備
    之程式。所謂表明再審理由，必須指明確定裁定有如何合於
    行政訴訟法第273條所定再審事由之具體情事，始為相當。
    倘僅泛言有再審事由而無具體情事者，仍難謂已合法表明再
    審理由，所為再審之聲請，即屬不合法。次按對於確定之裁
    定聲請再審者，徵收裁判費新臺幣（下同）1,000元，又訴
    訟費用有溢收情事者，法院始應依聲請並得依職權以裁定返
    還之，行政訴訟法第98條之3第2項及同法第104條準用民事
    訴訟法第77條之26分別定有明文。
二、本件聲請人因任用事件提起行政訴訟，經臺北高等行政法院
    108年度訴字第544號裁定（下稱原審裁定）駁回，並經本院
    109年度裁字第1488號裁定駁回其抗告確定後，先後多次聲
    請再審，分別經本院以109年度聲再字第881號、110年度聲
    再字第55號裁定（下稱前確定裁定）及110年度聲再字第179
    號裁定（下稱原確定裁定）駁回。茲聲請人以原確定裁定有
    行政訴訟法第273條第1項第1款、第14款之再審事由，聲請
    再審及退還裁判費。聲請意旨略謂：本件與本院111年度聲
    再字第197號事件（下稱另案）為相同案件，惟原審裁定將
    另案訴訟聲明拆解為兩案，依行政訴訟法第98條之1規定，
    應不另徵收裁判費，原審及本院歷次裁定故意不適用法規，
    以規避返還溢收裁判費，有行政訴訟法第273條第1項第1款
    適用法規顯有錯誤之再審事由。又本院99年度裁字第3302號
    裁定認定相對人主張之「公營銀行離職再任公務機關」有爭
    點效，聲請人因而成為受任用法規限制之公務人員，依司法
    院釋字第501號解釋意旨及公務人員俸給法第9條第2項規定
    ，應以聲請人所具公務人員任用資格，全部重新銓敘審定俸
    級，惟本案歷次裁判刻意未審酌本院99年度裁字第3302號裁
    定所認定之事實，另有行政訴訟法第273條第1項第14款就足
    以影響於判決之重要證物漏未審酌之再審事由，為此聲請再
    審及依行政訴訟法第104條準用民事訴訟法第77條之26規定
    ，聲請返還歷審溢繳之訴訟費用等語。惟查，聲請人因向原
    審提起108年度訴字第544號行政訴訟所繳納裁判費4,000元
    ，及因對原審裁定提起抗告所繳納裁判費1,000元，並非由
    本院所徵收，聲請人向本院聲請退還，於法自有未合。又聲
    請人不服本院109年度裁字第1488號裁定駁回其對原審裁定
    所提抗告，先後對該裁定、本院109年度聲再字第881號裁定
    、前確定裁定及原確定裁定向本院聲請再審，依行政訴訟法
    第98條之3第2項規定，本應各繳交裁判費1,000元，本院並
    無溢收情事，聲請人聲請退還，自屬無據，不應准許。另聲
    請人於聲請狀內表明之再審理由，無非說明其對原審及本院
    徵收上述裁判費不服之理由，及重述其與相對人間因任用事
    件所生實體爭議事項，就原確定裁定以其對前確定裁定聲請
    再審，因未具體表明再審理由，並非合法為由，予以駁回，
    究有如何合於行政訴訟法第273條第1項第1款、第14款規定
    之具體情事，則未據敘明，依上開規定及說明，其對原確定
    裁定聲請再審，自非合法，應予駁回。又當事人就同一事件
    對於法院所為歷次裁判聲請再審，必須其對最近一次之裁判
    具有再審理由者，始得進而審究其前歷次裁判有無再審理由
    ，本件聲請人對最近一次之原確定裁定所為再審聲請既不合
    法，自無庸審究其前歷次裁判有無再審理由，併予指明。
三、據上論結，本件再審聲請為不合法，退還裁判費之聲請為無
    理由。依行政訴訟法第283條、第278條第1項、第104條、民
    事訴訟法第95條、第78條，裁定如主文。
中　　華　　民　　國　　111 　年　　12　　月　　8 　　日
                    最高行政法院第一庭
                        審判長法官  吳  東  都　
                              法官　許  瑞  助
                              法官　王  俊  雄　
                              法官　侯  志  融
                              法官　鍾  啟  煒

以  上  正  本  證  明  與  原  本  無  異
中　　華　　民　　國　　111 　年　　12　　月　　8 　　日
　　　　　　　　　　　　　　　書記官　廖　仲　一